【裁判字號】    98,台上,3438
【裁判日期】    980618
【裁判案由】    違反毒品危害防制條例
【裁判全文】
最高法院刑事判決            九十八年度台上字第三四三八號
上  訴  人  甲○○
上列上訴人因違反毒品危害防制條例案件，不服台灣高等法院中
華民國九十八年四月二十八日第二審判決（九十八年度上訴字第
一一九五號，起訴案號：台灣士林地方法院檢察署九十七年度毒
偵字第二０八七、二四四二號），提起上訴，本院判決如下：
    主  文
上訴駁回。
    理  由
一、施用第一級毒品部分
按刑事訴訟法第三百七十七條規定，上訴於第三審法院，非以判
決違背法令為理由，不得為之。是提起第三審上訴，應以原判決
違背法令為理由，係屬法定要件。如果上訴理由書狀並未依據卷
內訴訟資料，具體指摘原判決不適用何種法則或如何適用不當，
或所指摘原判決違法情事，顯與法律規定得為第三審上訴理由之
違法情形，不相適合時，均應認其上訴為違背法律上之程式，予
以駁回。本件上訴人甲○○上訴意旨略稱：上訴人因事業不順遂
，加以感情生活受創，致為損友誘惑誤觸毒品，內心悔恨自責，
上訴人為單親家庭，上有高堂老母，且於偵審過程中坦承過錯，
並無推諉，請從輕量刑等語。
惟查：本件原判決認定上訴人有原判決事實欄所載施用第一級毒
品海洛因之犯行，係以上訴人之自白，台灣尖端先進生技醫藥股
份有限公司出具之濫用藥物檢驗報告，台灣高等法院被告前案紀
錄表等證據資料，為綜合之判斷。並說明上訴人前於民國九十七
年七月間因施用第一級毒品，經第一審法院於九十七年十二月五
日以九十七年度訴字第九二九號判處有期徒刑六月，其在前案經
查獲後再犯本案，足見未生警惕之效，倘本件未處以適度刑度，
難以隔離矯正其惡習，顯非允當，檢察官指摘第一審判處有期徒
刑六月，量刑不當，為有理由等情。因而撤銷第一審關於施用第
一級毒品部分之科刑判決，改判仍論處上訴人施用第一級毒品罪
，於法定刑內判處有期徒刑九月。已詳細敘述其所憑之證據及認
定之理由，所為論斷，俱有卷存證據資料可資覆按，並無採證或
認定事實違背經驗法則或論理法則，或其他違背法令之情形。上
訴意旨並未依據卷內訴訟資料具體指摘原判決有何不適用法則或
適用不當之違背法令情事，徒以上揭與法律適用無關之事項，請
求從輕量刑，核與法律規定得為第三審上訴理由之違法情形，不
相適合。其上訴違背法律上之程式，應予駁回。
二、施用第二級毒品部分
按刑事訴訟法第三百七十六條所列各罪之案件，經第二審判決者
，不得上訴於第三審法院，法有明文。本件上訴人所犯毒品危害
防制條例第十條第二項施用第二級毒品部分，核屬刑事訴訟法第
三百七十六條第一款之案件。依首開說明，既經第二審判決，自
不得上訴於第三審法院，上訴人竟復提起上訴，顯為法所不許，
應予駁回。
據上論結，應依刑事訴訟法第三百九十五條前段，判決如主文。
中    華    民    國  九十八  年    六    月   十八   日
                      最高法院刑事第五庭
                          審判長法官  陳  正  庸
                                法官  賴  忠  星
                                法官  林  秀  夫
                                法官  宋      祺
                                法官  陳  祐  治
      本件正本證明與原本無異
                                      書  記  官
中    華    民    國  九十八  年    六    月  二十二  日
                                                      K


司法院資訊處製作；財團法人民間司法改革基金會備份。
